臺灣高雄地方法院交通事件裁定       100年度交聲字第1485號
原處分機關  交通部公路總局高雄區監理所
代  表  人  劉育麟
異  議  人
即受處分人  陳政鴻
上列異議人即受處分人因違反道路交通管理處罰條例案件，對於
交通部公路總局高雄區監理所中華民國100 年6 月8 日所為之處
分（原處分案號：高監營裁字第裁80-BCB010338號），聲明異議
，本院裁定如下：
    主  文
異議駁回。
    理  由
一、原處分意旨略以：異議人即受處分人陳政鴻（下稱異議人）
    騎乘車牌號碼557-HJW 號重型機車，於民國100 年3 月24日
    16時20分許，行經高雄市○○路、三多路口之交岔路口，因
    有「駕車行經有燈光號誌管制之交岔路口紅燈右轉行為」之
    違規事實，為高雄市政府警察局交通警察大隊員警掣單逕行
    舉發，經異議人到案陳述意見後，原處分機關公路總局高雄
    區監理所經查證後認異議人違規行為屬實，爰依道路交通管
    理處罰條例第53條第2 項及第63條第1 項第3 款規定，於10
    0 年6 月8 日以高監營裁字第裁80-BCB010338號違反道路交
    通管理事件裁決書裁處異議人罰鍰新臺幣（下同）600 元並
    記違規點數3 點。
二、聲明異議意旨略以：異議人於100 年3 月24日16時20分許，
    原騎乘車號557-HJW 機車沿三多一路由西向東行駛，在行經
    三多一路與武營路口，欲採二段式左轉迴轉至三多一路由東
    向西方向，於路口紅燈等待時，適逢他人騎乘之車號888-EB
    T 重型機車違規啟動武營路口南向北之紅燈取締照相機，致
    異議人無辜遭受莫須有紅燈右轉之交通違規逕行舉發。
    (一)由舉發通知單所附相片，2 張相片紅燈秒數分別為41.9秒
      、42.7秒，二者秒差僅0.6 秒，依秒差及移動位差，皆無
      法證明異議人有紅燈右轉之實，因2 張相片異議人騎乘機
      車之車頭皆朝向前方，僅42.7秒相片顯示車頭些微偏右，
      停於該地等待燈號（有煞車尾燈亮起為證），異議人車身
      根本無駛入三多一路跡象，若單憑等待燈號時車頭微微偏
      右之相片就斷定異議人騎乘意向，證據力明顯不夠公正客
      觀。
    (二)異議人當日無行駛於武營路由南向北之實，亦無往鳳山方
      向行駛之意，何來紅燈右轉之違規，如有前述違規情事，
      相片中理應拍攝到異議人有紅燈超越停止線前後之圖像，
      但舉發通知單之佐證相片並非如此。
    (三)三多一路由西向東路段上並未設立告示禁止機車於武營路
      口二段式左轉，也未於路口設置機車待轉區供機慢車等待
      燈號行駛之區域，若因此二段式左轉行為對異議人逕行舉
      發紅燈右轉顯有違誤，請求撤銷原處分云云。
三、按汽車駕駛人，行經有燈光號誌管制之交岔路口紅燈右轉行
    為者，處600 元以上1,800 元以下罰鍰，並記違規點數3 點
    ，道路交通管理處罰條例第53條第2 項、第63條第1 項第3
    款分別定有明文。又汽車駕駛人有違規行為，經以科學儀器
    取得證據資料證明其行為違規者，當場不能或不宜攔截掣單
    舉發者，得逕行舉發；逕行舉發，應記明車輛牌照號碼、車
    型等可資辨明之資料，以汽車所有人為被通知人掣單舉發，
    同條例第7 條之2 第1 項第7 款、同條第4 項亦規定明確。
四、經查：
  (一)本件異議人於100 年3 月24日16時20分許，騎乘其所有之車
    號牌號碼557-HJW 號重型機車，行經有燈光號誌管制之高雄
    市○○路、三多一路之交岔路口，因有「駕車行經有燈光號
    誌管制之交岔路口紅燈右轉行為」之違規，經高雄市政府交
    通警察大隊員警掣單對異議人逕行舉發，嗣異議人到案陳述
    意見，經原處分機關函請舉發單位查復，並綜合相關資料審
    查結果，認上開違規屬實，而依道路交通管理處罰條例第53
    條第2 項及第63條第1 項第3 款規定，裁處異議人罰鍰900
    百元，並記違規點數3 點等情，業據異議人不否認有於上開
    時間，騎乘上開機車，行經上開有燈光管制之交岔路口之事
    實，並有採證照片2 張、舉發通知單、高雄市政府交通警察
    大隊送達證書、交通違規陳訴單及查詢單、交通部公路總局
    高雄區監理所100 年5 月19日高監營字第1002001160號函、
    高雄市政府警察局交通警察大隊100 年6 月1 日高市警交逕
    字第1000021152號函、本件違反道路交通管理事件裁決書等
    及送達證書影本各1 件（見本院卷第7 至14頁）附卷可稽，
    堪以認定。
  (二)異議人固以前揭情詞置辯，惟查：
  1.異議人於100 年5 月13日向原處分機關到案陳述意見謂「本
    人於2011年3 月14日（應為24日之誤載）16：20行經武營路
    、三多一路口，被舉發違規紅燈右轉，附件所附2 張違規照
    片，均無法顯示有違規右轉，當時『左側』有大型油罐車，
    基於安全考量，故將車靠往右側停靠。」等語，有交通違規
    陳述單及查詢單1 紙在卷為憑（見本院卷第9 頁），並未爭
    執其係行駛於高雄市○○路上，僅辯稱其係因左側有油罐車
    ，故往右側停靠云云；佐以卷內採證照片2 張（見本院卷第
    12、13頁）及Google網路地圖1 紙所示，採證照片內之拍攝
    方向為高雄市○○路由南向北，照片內武營路、三多一路交
    岔路口之武營路南、北向號誌為紅燈，異議人騎乘之機車車
    身方向係由南向北，車頭明顯斜向東方，與其他停等於該處
    路口機車車身向北角度不同，而異議人左後方確有1 部大貨
    車在武營路上停等紅燈，與異議人向原處分機關陳述意見時
    所述其「左側」有大型油罐車（實為加水站之水車，此見採
    證照片內該車水箱上所印之文字即明）情形相符，可知異議
    人當時確實是行駛於高雄市○○路。異議人雖於聲明異議狀
    改辯稱：當時伊係沿三多一路由西向東行駛，在該處路口欲
    兩段式左轉云云（見本院卷第5 頁），然若如異議人所辯其
    當時行駛於三多一路西向東，則在行駛之相對位置上，異議
    人應認該大貨車係在其右側，而非左側，可知異議人辯稱伊
    係沿三多一路由西向東行駛云云，與事實不符。
  2.再由採證照片2 張觀之，其中第1 張照片顯示，紅燈41.9秒
    時，異議人騎乘之機車位置在大貨車右側第2 位穿灰色外套
    機車騎士之右前方，前輪位置尚未超越大貨車右側第3 位穿
    粉紅色外套機車騎士前方，且異議人之機車後輪位置尚在行
    人穿越道之枕木紋與停止線之間（見本院卷第12頁）；第2
    張照片顯示，紅燈42.7秒時，異議人騎乘之機車後輪位置已
    移動至上開穿粉紅色外套機車騎士右前方，且車頭向東北方
    （見本院卷第13頁）。即異議人在2 張採證照片拍照之0.8
    秒時間間隔內，確有騎乘機車向右前方移動，有闖紅燈由武
    營路右轉進入三多一路之情事。異議人雖以其煞車尾燈亮起
    ，辯稱其係停於該地等待燈號云云，然一般機車只要有拉手
    煞車減速，煞車尾燈即會亮起，機車於靜止狀態時，若騎士
    未拉手煞車，煞車尾燈亦不會亮，即煞車尾燈是否亮起，與
    機車是否處於靜止狀態無必然關係，此由卷內2 張採證照片
    所示，在異議人左後方同有闖紅燈右轉違規行為之888-EBT
    號機車，其煞車尾燈亦均亮起乙節即明，故縱異議人之機車
    煞車尾燈有亮起之情形，亦不足認定異議人有於該處路口停
    等紅燈。
  3.異議人固具狀辯稱：伊當時係由三多一路由西向東行駛，至
    三多一路與武營路口，欲二段式左轉迴轉至三多一路由東向
    西行云云。惟如前所述，異議人聲明異議狀之辯詞與其於10
    0 年5 月13日向原處分機關到案陳述之內容已有矛盾；再者
    ，由採證照片可知，車輛行駛至高雄市○○路與三多一路口
    ，禁止穿越三多一路再向北行駛，此觀採證照片內之禁止進
    入標誌即明，故車輛由武營路南向北行駛至此交岔路口時，
    只能向右轉或向左轉，又此交岔路口武營路南向北之右側為
    高速公路涵洞，車輛來往頻繁，異議人辯稱欲在此處二段式
    左轉，迴轉至三多一路由東向西行，亦與常情有違，所辯顯
    為卸責之詞，不足採信。
  (三)從而，異議人於上開時、地，駕車行經上開有燈光號誌管制
    之交岔路口，紅燈右轉之違規事實明確，原處分機關依道路
    交通管理處罰條例第53條第2 項、違反道路交通管理事件統
    一裁罰基準及處理細則第41條、第43條、第44條暨違反道路
    交通管理事件統一裁罰標準表之規定，裁處異議人罰鍰600
    元，並依同條例第63條第1 項記違規點數3 點，於法有據。
    ，異議人之異議無理由，應予駁回。
五、依道路交通事件處理法第18條，裁定如主文。
中    華    民    國  100     年    8     月    31    日
                    交通法庭    法  官  曾鈴
以上正本證明與原本無異。
如不服本裁定，應於收受送達後5 日內向本院提出抗告狀。
中    華    民    國   100    年    9     月    2     日
                                書記官  李月君